---
title: "SMChelpR"
output: rmarkdown::html_vignette
vignette: >
  %\VignetteIndexEntry{SMChelpR}
  %\VignetteEngine{knitr::rmarkdown}
  %\VignetteEncoding{UTF-8}
---

Das Paket `SMChelpR` enthält verschiedene Funktionen, mit denen die [Data Reports des Science Media Center Germany](https://www.sciencemediacenter.de/angebote?story_type=Data+%26+Facts) erstellt werden. Neben den Data Reports in html-Format stellen wir auch die Quarto-Dokumente (als Download oder alternativ auf Anfrage) zur Verfügung. Um die Quarto-Dokumente selbst rendern zu können, wird dieses R-Paket benötigt.

`SMChelpR` enhält in erster Linie Funktionalität für den Datenzugriff über unsere API und angepasste Funktionen zum erstellen der Grafiken.


```{r setup, results = 'hide', warning = FALSE, message = FALSE}
library(tidyverse)
library(SMChelpR)
```

### Datenzugriff

Viele Daten, die für die Data Reports verwendet werden, sind in der [SMC Data Collection](https://github.com/sciencemediacenter/DataCollection) verfügbar. Der Zugriff erfolgt über GraphQL. In R bieten wir zwei Wrapper für die im Paket [ghql](https://cran.r-project.org/package=ghql) verfügbaren Funktionen für einen Datenzugriff über GraphQL an.

Mit `GraphQL_get_table_vec` können einfache komplettabfragen von Datensätzen durchgeführt werden. Als Eingabeparameter werden mindestens `tabellenname` und `variablen` benötigt.
Für diese Vignette wird ein kleiner Testdatensatz verwendet. Der Datensatz mit den Aussendungen des SMC ist in der Tabelle `smc_story_meta` zu finden.

```{r}

(
  story_data <-
    GraphQL_get_table_vec(
      tabellenname = "test_R_Packages_test_story",
      variablen = c(
        "story_no",
        "ressort",
        "title",
        "publication_date",
        "type",
        "url"
      )
    )
)
```

Für komplexere Abfragen kann `GraphQL_get_table_string` genutzt werden. Diese Funktion akzeptiert eine valide GraphQL query, mit der z.B. auch weitere Filter gesetzt oder die Zahl der zurückgegebenen Einträge limitiert werden können.

```{r}
GraphQL_get_table_string(
'query MyQuery {
   test_R_Packages_test_story(
     limit: 10, 
     where: {story_no: {_gt: 22021}, 
     ressort: {_eq: "Medizin & Lebenswissenschaften"}}) {
   publication_date
   type
   title
   story_no
   }
}'
)
```

In beiden Funktionen kann auch ein anderer Datenserver angegeben werden, um andere GraphQL-Instanzen anzusprechen.


Die Hilfsfunktion `querystring_to_tabname_and_vec` erzeugt aus einfachen GraphQL-Abfragen (ohne Filter etc.) kopierbare Parameter für Variablen- und Tabellenname, die direkt in `GraphQL_get_table_vec` eingesetzt werden können.

```{r}
querystring_to_tabname_and_vec(
"query MyQuery {
  smc_story_meta {
  story_no
  title
  type
  url
  ressort
  publication_date
  }
}")
```

### Hilfsfunktionen für Grafiken in dynamischen Dokumenten

Für die vom SMC herausgegebenen Data Reports werden einheitliche Grafikeinstellungen verwendet. Unsere Grafiken sind folgende Einstellungen optimiert, insbesondere Abweichungen in den dpi können dazu führen, dass eine Nachbearbeitung auch anderer Parameter notwendig wird. 

```{r}
knitr::opts_chunk$set(
  fig.width = 9, 
  fig.height = 8, 
  dpi = 300
)
``` 

Der Aufruf von `SMC_theme_ggplot()` setzt viele Grafikparameter, aufbauende auf das `theme_minimal()` aus dem  `ggplot2` Paket. Darüber hinus wird insbesondere die Schriftart ["PlusJakartaSans"]() und die Farbpalette eingesetzt, die im SMC standardmäßig für Grafiken genutzt wird.

```{r}
SMC_theme_ggplot()
```

Die Funktion `get_SMC_theme_ggplot_default_parameters()` gibt die von `theme_minimal()` abweichenden Parameter zurück, die in `SMC_theme_ggplot()` gesetzt werden. Diese können abgewandelt werden und direkt zurückgegeben werden `SMC_theme_ggplot(theme_params = list(...))`. Sollten spezielle Anpassungen an den Grafiken notwendig sein, können diese über die Funktion `theme_update()` vorgenommen werden oder direkt in den ggplot-Objekten (e.g. `+ theme(panel.grid.minor = element_line(colour = "red"))`)

Die Funktionen `image_helper` und `ggplotly_SMC` benötigen als Basis eine `ggplot2`-Grafik. In diesem Beispiel sind es die monatlichen Aussendungen des SMC im ersten Halbjahr 2022 nach Aussendungsart.

```{r lineplot}

caption_demo <- 
  "Anzahl der Aussendung nach Aussendungsart.\nBerechnungen: Science Media Center Germany."


storys_per_month <- 
  story_data %>% 
  filter(!is.na(publication_date)) %>% 
  mutate(Monat = floor_date(as.Date(publication_date), "month")) %>% 
  count(type, Monat)

Abbildung <- 
  storys_per_month %>% 
  full_join(expand_grid(
    type = unique(storys_per_month$type), 
    Monat = unique(storys_per_month$Monat)), by = c("Monat", "type")) %>% 
  mutate(n = if_else(is.na(n), 0L, n)) %>% 
  ggplot(aes(x = Monat, y = n, colour = type)) +
  geom_line() +
  geom_point() +
  scale_x_date(
    date_breaks = "1 month", 
    date_labels = "%b %y", 
    expand = c(0.01, 0.01)
  ) + 
  theme(legend.title = element_blank()) +
  scale_y_continuous(
    expand = c(0.01, 0.01)
  ) +
  labs(
    title = "SMC-Aussendungen im ersten Halbjahr 2022",
    caption = caption_demo,
    x = "", 
    y = "Anzahl Aussendungen"
  ) 
``` 

Die Funktion `image_helper()` erzeugt HTML-Code, der unter eine Grafik gesetzt werden kann, um den Download verschiedener Grafikformate (png und svg) und der für die Grafik notwendigen Daten (csv) anzubieten. Die csv mit den Daten muss dafür im Vorfeld erstellt werden, die Grafiken werden direkt aus dem ggplot-Objekt erzeugt. 

Damit der HTML-Code in einem dynamischen Dokument interpretiert wird, muss im Chunk (oder global) der Parameter `results = 'asis'` gesetzt werden.

Die in `SMC_theme_ggplot()` gesetzten Parameter sind optmiert auf die Verwendung in `image_helper()`. Ein direktes Anzeigen einer Grafik ohne `image_helper()` würde zu einem veränderten Erscheinungsbild führen.


```{r image_helper-demonstration, out.width="700 px", results='asis'}
filepath <-
  file.path("Beispieldaten")
dir.create(filepath, showWarnings = FALSE)

dateiname <- "Aussendungen_SMC_H1_2022"
  
write_csv(story_data, file.path(filepath, paste0(dateiname, ".csv")))


image_helper(
  Abbildung,
  filename = dateiname,
  filepath = filepath,
  plotly = FALSE
)
``` 

Alternativ zu statischen `ggplot2`-Grafiken können auch interaktive Plotly-Grafiken erstellt werden. Angepasste Einstellungen hierfür finden sich in `ggplotly_SMC()`. Die `image_helper()` Fuktion muss nun so eingestellt werden, dass die gespeicherten PNGs nicht angezeigt werden und die Plotly-Abbildung muss manuell angezeigt werden.

In dieser Vignette wird aus Gründen der resultierenden Dateigröße auf das Ausführen des Plotly-Chunks verzichtet.

```{r lineplot-plotly, eval = FALSE, out.width="700px", out.height="700px"}
ggplotly_SMC(Abbildung)
```


```{r lineplot-plotly-image-helper, results='asis'}


image_helper(
  Abbildung,
  filename = dateiname,
  filepath = filepath,
  plotly = TRUE,
  caption = paste("Die Abbildung wurde mit plotly erstellt, sodass einige ggplot Features wie Untertitel oder Bildunterschriften nicht mehr verfügbar sind. Entpsrechend müssten entsprechende captions jetzt hier eingefügt werden.")
)

```
